【裁判字號】    97,上易,647
【裁判日期】    970905
【裁判案由】    竊盜
【裁判全文】
臺灣高等法院高雄分院刑事判決         97年度上易字第647號
上  訴  人
即  被  告  丙○○
上  訴  人
即  被  告  乙○○
上列上訴人因竊盜案件，不服臺灣高雄地方法院97年度審易字第
507號中華民國97年5月13日第一審判決（起訴案號：臺灣高雄地
方法院檢察署97年度偵字第6562號），提起上訴，本院判決如下
：
    主  文
上訴駁回。
    事  實
一、丙○○前因違反肅清煙毒條例及恐嚇案件，分別經法院判處
    有期徒刑4 年、3年6月、3年2月、2年6月確定，嗣經減刑及
    定應執行刑為有期徒刑4 年4月確定，於民國96年7月16日縮
    刑期滿執行完畢。乙○○前因妨害風化案件，經法院判處有
    期徒刑4月確定，於94年8月27日執行完畢。
二、丙○○與乙○○共同基於為自己不法所有之意圖，於97年2
    月23日15時許，共同騎乘車牌號碼PMO-187 號重型機車，並
    攜帶丙○○所有之梅花扳手及撥線器各1 支，行至高雄縣燕
    巢鄉○○村○○路87號旁，由乙○○在外把風，丙○○則持
    梅花扳手進入該址倉庫內，竊取甲○○所有之冷氣散熱馬達
    1 部（價值新臺幣5 千元），適甲○○當場發現而竊盜未遂
    ，經警據報到場處理，並扣得梅花扳手及撥線器各1 支。
三、案經高雄縣政府警察局岡山分局報請臺灣高雄地方法院檢察
    署檢察官偵查起訴。
    理  由
壹、證據能力方面：
    按傳聞法則之重要理論依據，在於傳聞證據未經當事人之反
    對詰問予以核實，乃予排斥，惟若當事人已放棄對原供述人
    之反對詰問權，於法院審判時表明同意該等傳聞證據可作為
    證據，基於證據資料愈豐富，愈有助於真實發現之理念，並
    貫徹刑事訴訟法修法加重當事人進行主義之精神，確認當事
    人對於證據能力有處分權之制度，傳聞證據經當事人同意作
    為證據，法院認為適當者，亦得為證據。另當事人於調查證
    據時，對於傳聞證據表示「沒有意見」、「對於證據調查無
    意見」，而未於言詞辯論終結前聲明異議，應視為已有將該
    等傳聞證據採為證據之同意，此刑事訴訟法第159 條之5 定
    有明文。檢察官及被告於本院準備程序時已表示對於全案證
    據之證據能力均無意見，且同意作為本案之證據（見本院卷
    第40頁），依刑事訴訟法第159條之5之規定，檢察官及被告
    已同意本案全部證據均有證據能力，本院斟酌該等證據並非
    非法取得，亦無證明力明顯過低之情形，是該等證據，均得
    採為證據。
貳、實體部分：
一、訊據上訴人即被告丙○○、乙○○對於上揭事實，於本院準
    備程序時均坦承不諱（見本院卷第38至39頁），核與證人即
    被害人甲○○證述情節相符（見警卷第4至5頁），復有扣押
    筆錄、扣押物目錄表、照片、贓物認領保管單附卷，及梅花
    扳手、撥線器各1 支扣案可資佐證。被告2 人上開任意性之
    自白經查既與事實相符，自得採為論科之依據，事證明確，
    渠等犯行均堪認定，應予依法論科。
二、按刑法第321條第1項第3 款之攜帶兇器竊盜罪，係以行為人
    攜帶兇器竊盜為其加重條件，此所謂兇器，其種類並無限制
    ，凡客觀上足對人之生命、身體、安全構成威脅，具有危險
    性之兇器均屬之，且祇須行竊時攜帶此種具有危險性之兇器
    為已足，並不以攜帶之初有行兇之意圖為必要（最高法院79
    年度台上字第5253號判例意旨參照）。查本件被告2 人持以
    竊盜之梅花扳手及撥線器各1 支，均係金屬材質，質地堅硬
    ，堪供被告2 人拆卸金屬物件使用，客觀上顯足以危害人之
    身體、生命安全，依上開判例意旨說明，該等工具有一定客
    觀危險性，自屬兇器無訛。
三、核被告丙○○、乙○○所為，均係犯刑法第321條第1項第3
    款、第2項之攜帶兇器竊盜未遂罪。被告2人就上開犯行有犯
    意聯絡及行為分擔，均為共同正犯。被告2 人已著手於竊盜
    犯行之實行，而未生取得財物之犯罪結果，為未遂犯，爰依
    刑法第25條第2項之規定減輕其刑。被告2人分別有如事實欄
    所載之前案科刑及執行紀錄，有卷附臺灣高等法院被告前案
    紀錄表2份在卷可按，渠等受有期徒刑執行完畢後，5年以內
    故意再犯有期徒刑以上之本罪，均為累犯，爰均依刑法第47
    條第1項之規定加重其刑。被告2人同時有加重及減輕之事由
    ，爰依法先加重後減輕之。
四、原審以被告2人罪證明確，因而依刑法第321條第1項第3款、
    第2項、第28條、第25條第1項、第2項、第47條第1項、第38
    條第1項第2款規定，並審酌被告2 人均曾有多次犯罪前科，
    素行不佳，年值青壯，身心健全，不思循正當工作途徑以謀
    資費，竟竊取他人財物，價值觀念偏差，應予導正，犯罪所
    生危害並非輕微，本應重懲，惟念渠等未有實際利得，且事
    後坦承犯行，犯罪後態度尚可等一切情狀，因而分別量處被
    告2 人有期徒刑7月；並說明扣案之梅花扳手、撥線器各1支
    ，均屬被告丙○○所有供其與被告乙○○共同竊盜犯罪所用
    之物，業據被告丙○○供陳在卷，爰均依刑法第38條第1 項
    第2 款規定宣告沒收。經核原判決認事用法均無違誤，量刑
    亦稱允當，被告2 人上訴意旨認原審量刑過重，而指摘原判
    決不當，為無理由，應予駁回。
五、被告2 人經合法傳喚，無正當理由均未於審判期日到庭，爰
    不待渠等陳述，逕行判決。
據上論結，應依刑事訴訟法第368 條、第371條，判決如主文。
本案經檢察官林應華到庭執行職務。
中    華    民    國    97    年    9     月    5     日
                  刑事第七庭    審判長法  官 莊飛宗
                                      法  官 李嘉興
                                      法  官 孫啟強
以上正本證明與原本無異。
本件不得上訴。
中    華    民    國    97    年    9     月    5     日
                                      書記官 黃富美
附錄本判決論罪科刑法條：
刑法第321條：
犯竊盜罪而有左列情形之一者，處六月以上、五年以下有期徒刑
：
一、於夜間侵入住宅或有人居住之建築物、船艦或隱匿其內而犯
之者。
二、毀越門扇、牆垣或其他安全設備而犯之者。
三、攜帶兇器而犯之者。
四、結夥三人以上而犯之者。
五、乘火災、水災或其他災害之際而犯之者。
六、在車站或埠頭而犯之者。
前項之未遂犯罰之。


司法院資訊處製作；財團法人民間司法改革基金會備份。
